# 新租赁准则是否要求一定要有书面合同？

提问人：莫非 _HH 时间：2021-02-25 09:33:04
请教陈老师！我们公司在经营过程中需要在小区或村落附近租赁一小块地方用于摆摊，很多时候我们跟物业并不会签订租赁合同，仅口头约定好租金和租期，甚至有时候未约定租赁，请问下这种情况下是否需要按新租赁准则的要求在初始时点确认使用权资产？如果不需要的话，应该如何进行账务处理比较合适？
备注：我们公司自 2021 年起已经适用新租赁准则，且这类租赁很多。

回答人：chenyiwei
租赁合同并非只能采用书面形式，也可以采用交易双方认可的其他形式。
在没有书面合同的情况下，建议咨询律师意见，以确定此类合同的法律效力，如果合同已经成立，则参照书面合同的相关考虑合理确定租赁期。